【裁判字號】    99,交易,185
【裁判日期】    991213
【裁判案由】    過失傷害
【裁判全文】
臺灣雲林地方法院刑事判決             99年度交易字第185號
公  訴  人  臺灣雲林地方法院檢察署檢察官
被      告  湯榮宗
上列被告因過失傷害案件，經檢察官提起公訴（99年度偵字第46
64號），於本院準備程序進行中，被告就被訴事實為有罪之陳述
，經裁定進行簡式審判程序，判決如下：
    主  文
湯榮宗犯過失傷害罪，處有期徒刑肆月，如易科罰金，以新臺幣
壹仟元折算壹日。緩刑年，並應自民國一百年一月起至民國一
零二年一月止，按月於每月二十日前各支付陳王秀銀新臺幣伍仟
元。
    事  實
一、湯榮宗於民國99年3 月15日上午11時15分許，駕駛車牌號碼
    S5-0735 號自用小客車，自雲林縣虎尾鎮○○路106 號之騎
    樓倒車時，本應注意汽車倒車時，應顯示倒車燈光或手勢後
    ，謹慎緩慢後倒，並應注意其他車輛及行人，而依當時天候
    晴、有日間自然光線，路面乾燥無缺陷，視距良好，且依其
    智識、能力亦無不能注意之情事，竟疏未注意及此，未留意
    車後車輛之行向即貿然倒車，適有陳王秀銀騎乘車牌號碼KR
    2-989 號重型機車，沿工專路由東向西方向直行，陳王秀銀
    因閃避不及，造成湯榮宗駕駛之前開自用小客車右後保險桿
    與陳王秀銀前開機車車頭發生碰撞，致使陳王秀銀人、車倒
    地，因而受有胸腰椎椎體骨折之傷害。
二、案經陳王秀銀訴由雲林縣警察局虎尾分局報告臺灣雲林地方
    法院檢察署檢察官偵查起訴。
    理  由
一、本件被告湯榮宗所犯之刑法第284 條第1 項之罪，非死刑、
    無期徒刑、最輕本刑為3 年以上有期徒刑之罪或高等法院管
    轄第一審之案件，被告於準備程序進行中，就被訴事實為有
    罪之陳述，經告以簡式審判程序之旨，並聽取檢察官、被告
    之意見後，本院裁定改依簡式審判程序進行審理，是本件之
    證據調查，依刑事訴訟法第273 條之2 規定，不受同法第15
    9 條第1 項、第161 條之2 、第161 條之3 、第163 條之1
    及第164 條至第170 條規定之限制，合先敘明。
二、上開犯罪事實，迭據被告湯榮宗於警詢、偵查及本院審理中
    坦承不諱（見偵卷第4 至8 頁、第28至第29頁），核與證人
    即告訴人陳王秀銀指訴之情節相符（見偵卷第9 頁至第12頁
    、第28至第29頁），並有道路交通事故現場圖及調查報告表
    （一）（二）各1 紙、現場照片8 張及診斷證明書2 紙附卷
    可稽（見偵卷第13頁至第16頁、第21頁至第24頁、第31頁）
    ，足徵被告之任意性自白與犯罪事實相符，是被告駕車與告
    訴人發生碰撞，並致告訴人受有胸腰椎椎體骨折之傷害等事
    實，應堪認定。
三、按汽車倒車時，顯示倒車燈光或手勢後，謹慎緩慢後倒，並
    應注意其他車輛及行人，道路交通安全規則第110 條第1 項
    訂有明文。本件被告駕駛汽車，貿然倒車，致與告訴人所騎
    乘機車發生碰撞等情，業據被告坦承在卷，而依當時係天候
    晴、有日間自然光線，路面乾燥無缺陷，視距良好，此有前
    揭道路交通事故調查報告表（一）附卷可考，顯見被告並無
    不能注意上開有關道路交通安全規定之情事，而依被告主觀
    之智識、能力，亦無不能注意之情節，其竟疏未注意車後車
    輛之行進，以致發生本件交通事故，當有過失無疑。再者，
    告訴人確因本件車禍受有胸腰椎椎體骨折之傷害，有上開診
    斷證明書為證，其既因該車禍受傷，則被告之過失行為與被
    害人所受之傷害間，自具有相當因果關係。是被告過失傷害
    之犯罪事證已臻明確，其犯行洵堪認定，應依法論罪科刑。
四、核被告所為，係犯刑法第284 條第1 項前段之過失傷害罪。
    被告雖自承平日以載運客人為主要業務，惟查被告陳稱：案
    發之99年3 月15日當天休假等語（見本院卷第25頁反面、第
    26頁），且查案發當時被告車上確無其他客人，亦無其他事
    證足以證明被告在上開時地駕駛前開車輛，係執行駕駛業務
    ，其因肇事致人受傷，與刑法上之業務過失傷害構成要件有
    間（臺灣高等法院85年度交上訴字第13號判決意旨參照），
    併此敘明。爰審酌被告無犯罪前科之品行（參卷附臺灣高等
    法院被告前案紀錄表）、高職畢業之智識程度，及其與父母
    同住，兒子年滿23歲，業已進入社會工作，女兒就讀大三，
    亦已成年，其工作內容以汽車載送客人為業，薪水每月約新
    臺幣1 萬餘元（見本院卷第30頁），其犯本罪之過失情節及
    被害人所受之傷害程度，又考量被告已與被害人達成和解，
    有和解筆錄在卷可參，復於犯後自白認罪等一切情狀，量處
    如主文所示之刑，並諭知易科罰金之折算標準。又被告未曾
    因故意犯罪受有期徒刑以上刑之宣告，有臺灣高等法院被告
    前案紀錄表在卷可憑，其事後已坦承犯行，並與告訴代理人
    當庭達成和解，則經此偵、審程序及罪刑宣告之教訓，理當
    知所警惕，應無再犯之虞，爰認被告所受宣告之刑，以暫不
    執行為適當，併依刑法第74條第1 項第1 款規定，宣告緩刑
    3 年，以啟自新。另為促使被告確實履行賠償被害人之承諾
    ，不致因受緩刑宣告而心存僥倖，爰依刑法第74條第2 項第
    3 款規定，命被告應向被害人支付如主文所示之損害賠償數
    額，資以兼顧被害人之權益。
據上論斷，應依刑事訴訟法第299 條第1 項前段，刑法第284 條
第1 項前段、第41條第1 項前段、第74條第1 項第1 款、第2 項
第3 款，刑法施行法第1 條之1 第1 項、第2 項前段，判決如主
文。
本案經檢察官江柏青到庭執行職務。
中    華    民    國    99    年    12    月    13    日
                  刑事第五庭    法  官  段奇琬
以上正本證明與原本無異。
如不服本判決應於收受判決後10日內向本院提出上訴書狀，並應
敘述具體理由；其未敘述上訴理由者，應於上訴期間屆滿後20日
內向本院補提理由書（均須按他造當事人之人數附繕本）。「切
勿逕送上級法院」。
告訴人或被害人對於本判決如有不服，而請求檢察官上訴者，其
上訴期間之計算以檢察官收受判決正本之日期為準。
                                書記官  高培馨
中    華    民    國    99    年    12    月    13    日
附錄本件論罪科刑法條全文：
中華民國刑法第284條
（過失傷害罪）
因過失傷害人者，處 6 月以下有期徒刑、拘役或 5 百元以下罰
金，致重傷者，處 1 年以下有期徒刑、拘役或 5 百元以下罰金
。
從事業務之人，因業務上之過失傷害人者，處 1 年以下有期徒
刑、拘役或 1 千元以下罰金，致重傷者，處 3 年以下有期徒刑
、拘役或 2 千元以下罰金。

司法院資訊處製作；財團法人民間司法改革基金會備份。
